【裁判字號】    90,簡上,108
【裁判日期】    901031
【裁判案由】    家庭暴力防治法
【裁判全文】
臺灣高雄地方法院刑事判決                          九十年度簡上字第一八號
    上  訴  人  甲○○
    即  被  告
右列被告因傷害案件，不服本院鳳山簡易庭九十年度鳳簡字第二六九號中華民國九十
九年五月九日第一審簡易判決（聲請簡易判決處刑案號：九十年度偵字第四三九九號
），提起上訴，本院管轄之第二審合議庭判決如左：
    主  文
上訴駁回。
    事  實
一、甲○○係乙○○之夫，於民國九十年一月二十二日二十三時三十分許，在高雄縣
    大樹鄉○○村○○路一０七之十三號住處，因甲○○要求乙○○翌日應返回夫家
    拜拜遭拒，二人因而起口角爭執，隨後於甲○○臥床準備就寢之際，因遭林芷以
    腳踢其腹部，甲○○明知乙○○當時雙腳正踩在棉被上，竟基於傷害之犯意，起
    身用力將棉被掀開，致乙○○重心不穩而摔至地上，後見乙○○起身上前欲反擊
    ，又繼而用力將乙○○推倒撞擊地面，致乙○○於二人衝突過程中受有左前胸及
    右頸部瘀挫傷等傷害。
二、案經乙○○訴請台灣高雄地方法院檢察署檢察官偵查後聲請以簡易判決處刑。
    理  由
一、訊據上訴人即被告甲○○固坦承有於右揭時地，因要求告訴人乙○○返家拜拜之
    事而與告訴人發生爭吵，後於告訴人雙腳正踩在棉被上時，用力將棉被掀開，並
    於告訴人起身上前時出手告訴人推開等事實，惟否認有傷害告訴人犯行，辯稱：
    伊不知道告訴人如何受傷，可能是伊將棉被掀開或推開時撞擊受傷，伊不是故意
    云云。經查；被告與告訴人二人於右揭時地因返家拜拜之事互起爭執之事實，均
    為被告及告訴人所陳明，二人爭執之原因，確係因被告要求告訴人翌日應返回夫
    家拜拜遭拒之故，洵屬無疑。又被告陳稱係告訴人於其臥床準備就寢之際，先以
    腳踢其腹部，伊始將掀棉掀開，並於告訴人起身上前欲打伊時，始將告訴人推開
    一節，固據被告之子王子維於本院調查時到場證述告訴人確有踢被告及毆打被告
    等語，然查，被告掀被時，告訴人雙腳正踩在棉被上，為被告所自陳，當能知悉
    告訴人可能因此重心不穩而摔倒成傷，其倘無反擊之意，於遭告訴人攻擊時，大
    可離開現場止息，何須用力拉扯告訴人所站立之棉被致告訴人摔落地面，而告訴
    人果因被告之掀被舉動摔落地面一情，亦為當時在旁之證人王子維證述在卷，顯
    見被告掀被之舉乃係反擊告訴人所為，謂其無傷害故意，已難採信，況由被告另
    陳稱：告訴人倒地起身又上前欲打伊時，伊有用力揮開她，當時情況很混亂，伊
    有用力推她，她有摔倒等情，亦可探知二人當時衝突情況甚為嚴重，且告訴人於
    二人衝突過程中受有左前胸及右頸部瘀挫傷等傷勢，亦據告訴人指訴在卷，並有
    診斷書一紙在卷可稽，倘被告當時並未對告訴人施以肢體暴力反擊，告訴人當不
    致受有前揭傷情，被告確有傷害之故意，實已明確，因而致告訴人受有前揭傷勢
    ，其傷害犯行，誠可認定，所辯無非避重就輕之卸詞，要無可採。至告訴人於本
    院猶稱被告有以摔角方式將其摔至地面之傷害舉動部分，為被告所否認，證人王
    子維亦證稱未看見被告有此舉動，此部分之指訴，固尚難僅憑告訴人單方說詞而
    採信，然仍無礙被告傷害犯行之成立。綜上所述，本件被告傷害犯行，事證已臻
    明確，洵堪認定。
二、核被告所為，係犯刑法第二百七十七條第一項之傷害罪。原審因而適用刑法第二
    百七十七條第一項、第四十一條、罰金罰鍰提高準標條例第一條前段、第二條，
    逕以簡易判決處被告拘役三十日，如易科罰金，以三百元折算一日，經核認事用
    法均無違誤，量刑亦稱妥適。被告上訴意旨仍執前詞否認犯罪，指摘原判決不當
    ，為無理由，應予駁回。
據上論斷，應依刑事訴訟法第四百五十五條之一第三項、第三百六十八條，判決如主
文。
中      華      民      國    九十      年      十      月    三十一    日
                                  臺灣高雄地方法院刑事庭
                                      審判長法  官  黃建榮
                                            法  官  李麗珠
                                            法  官  陳淑卿
右正本證明與原本無異。
不得上訴。
                                            書記官  陳朝宗
中      華      民      國    九十      年      十      月    三十一    日


司法院資訊處製作；財團法人民間司法改革基金會備份。
